【裁判字號】    97,易,4977
【裁判日期】    980304
【裁判案由】    竊盜
【裁判全文】
臺灣臺中地方法院刑事判決              97年度易字第4977號
公  訴  人  臺灣臺中地方法院檢察署檢察官
被      告  乙○○
上列被告因竊盜案件，經檢察官提起公訴（97年度偵字第24461
號），本院判決如下：
    主    文
乙○○竊盜，累犯，處有期徒刑肆月，如易科罰金，以新臺幣壹
仟元折算壹日。
    犯罪事實
一、乙○○前因竊盜案件，經本院判處有期徒刑6月確定，於民
    國96年6月15日執行完畢。詎猶不知悔改，於97年10月1日上
    午6時40分許，前往臺中縣大雅鄉○○○路117號旁空地，見
    四下無人，認有機可乘，竟意圖為自己不法之所有，徒手竊
    取甲○○所經營之承螢燈飾有限公司所有置放在該空地上之
    烤漆浪板（26尺）4片得逞。嗣因甲○○之嫂嫂楊梅合行
    經該處察覺後，報警循線查悉上情。
二、案經臺中縣警察局豐原分局報請臺灣臺中地方法院檢察署檢
    察官偵查起訴。
    理    由
一、證據能力部分：
    按被告以外之人於審判外之陳述，除法律有規定者外，不得
    作為證據；又被告以外之人於偵查中向檢察官所為之陳述，
    除顯有不可信之情況者外，得為證據；另被告以外之人於審
    判外之陳述，雖不符前四條之規定，而經當事人於審判程序
    同意作為證據，法院審酌該言詞陳述或書面陳述作成時之情
    況，認為適當者，亦得為證據。當事人、代理人或辯護人於
    法院調查證據時，知有第159條第1項不得為證據之情形，而
    未於言詞辯論終結前聲明異議者，視為有前項之同意；刑事
    訴訟法第159條第1項、第159條之1第2項及第159條之5分別
    定有明文。本件被害人甲○○於警詢時之指述與證人楊梅合
    於警詢及檢察官偵訊時所為證述之內容，雖係被告以外之人
    於審判外之言詞陳述，惟被告乙○○（以下簡稱被告）及檢
    察官對於該等證人於警詢及檢察官偵訊時之陳述內容之證據
    能力並未爭執，且未於言詞辯論終結前聲明異議，視為於審
    判程序同意作為證據，而本院審酌上開警詢及偵訊筆錄作成
    時之情況尚無不當，是依前揭規定及說明，被害人甲○○於
    警詢時之指述與證人楊梅合於警詢、偵訊時所為之證述，自
    有證據能力，合先敘明。
二、訊據被告固坦承曾前往上址空地，並搬運烤漆浪板4片等事
    實，惟矢口否認有何竊取行為，辯稱：上揭烤漆浪板置放於
    空地中，渠不知前開烤漆浪板為他人所有云云。然查，上開
    犯罪事實，業據證人楊梅合於警詢時及偵查中證述綦詳，且
    證人楊梅合於偵查中證稱：「10月1日當天上午6點40分左右
    ，我騎摩托車載小孩去上學，即將經過臺中縣大雅鄉○○村
    ○○○路117號旁空地時，發現有人在搬烤漆浪板，於是我
    將機車騎到空地旁，並告知乙○○該烤漆浪板是我們的，停
    下當時我跟乙○○距離不遠，所以我能清楚辨識乙○○的長
    相、特徵」、「（烤漆浪板共有幾塊？）4塊，我有告知乙
    ○○不能取走，否則要報警，但是乙○○置之不理，仍將烤
    漆浪板取走」等語，證人楊梅合與被告素未謀面，衡情應無
    甘冒涉犯偽證罪責之刑事追訴風險，而於偵查中具結後，證
    述被告犯行之可能，況被告對證人楊梅合所述之情亦不爭執
    ，足認被告於搬運前開烤漆浪板時，即已知悉上開4片烤漆
    浪板係他人所有，是被告前揭辯詞，顯係卸責之詞，不足採
    信。此外，復有被害人甲○○於警詢時之指述及其出具之贓
    物認領保管單、查獲照片6張在卷可稽，本件事證明確，被
    告竊盜犯行，可以認定。
三、核被告所為，係觸犯刑法第320條第1項之竊盜罪。被告前因
    竊盜案件，經本院判處有期徒刑6月確定，於96年6月15日執
    行完畢，有臺灣臺中地方法院檢察署刑案資料查註紀錄表及
    臺灣高等法院被告前案紀錄表在卷可查，被告於前案執行完
    畢後五年以內，故意再犯本件有期徒刑以上之罪，為累犯，
    依刑法第47條第1項規定加重其刑。爰審酌被告前有竊盜之
    前科素行，猶不知悔悟，正值壯年，卻不思以正途賺取所需
    ，竟為竊盜行為，犯後猶飾詞狡辯，態度不佳，惟念其竊盜
    財物之價值非鉅，所生之危害尚輕，及其犯罪之動機、目的
    、手段等一切情狀，量處如主文所示之刑，並諭知易科罰金
    之折算標準。
據上論斷，應依刑事訴訟法第299條第1項前段，刑法第320條第1
項、第47條第1項、第41條第1項前段，刑法施行法第1條之1第1
項、第2項前段，判決如主文。
本案經檢察官丙○○到庭執行職務。
中    華    民    國    98    年    3     月    4     日
                  刑事第十八庭  法  官  張國忠
上正本證明與原本無異。
如不服本判決，應於收受送達後10日內向本院提出上訴書狀（應
敘述具體理由並附繕本）。
上訴書狀如未敘述理由，應於上訴期間屆滿後20日內補提理由書
於本院。
                                書記官  何淑鈴
中    華    民    國    98    年    3     月    4     日
附錄論罪科刑法條
刑法第320條第1項
意圖為自己或第三人不法之所有，而竊取他人之動產者，為竊盜
罪，處五年以下有期徒刑、拘役或五百元以下罰金。
意圖為自己或第三人不法之利益，而竊佔他人之不動產者，依前
項之規定處斷。


司法院資訊處製作；財團法人民間司法改革基金會備份。
